266Edepot - Archives communales déposées de Gésincourt
Archives Départementales de la Haute-Saône
Série Edepot
ARCHIVES COMMUNALES DEPOSEES. ARCHIVES DES INTERCOMMUNALITES.
266Edepot - Archives communales déposées de Gésincourt
1738-1976
266Edepot1-23
Archives Départementales de la Haute-Saône 14B rue Miroudot St Ferjeux 70000 VESOUL
COMMUNE DE GESINCOURT
Fusion en 1964 avec Aboncourt sous le nom d'Aboncourt-Gesincourt. (1) voir 2 E dépôt 25/M1, archives communales d'Aboncourt. Sources complémentaires aux Archives Départementales de la Haute-Saône: B 4218, élections des députés et plaintes et doléances des habitants (1789). B 5200, condamnation des habitants de Gésincourt à se représenter sur la place publique pour reconnaître qu'appartiennent aux dames de Gésincourt (les dames Dambly) la justice haute, moyenne et basse sur les hommes, meix et héritages dudit lieu et la mainmorte sur les personnes et sur les terres (1741). B 6684, rixe avec la milice de Gésincourt lors de la procession de l'octave de la Fête-Dieu (1790). C 8, contestation entre les habitants de Gésincourt et le co-seigneur au sujet de la dîme qui a été relâchée au sieur Joseph Rebillon par le chevalier d'Allaincourt et la dame de Lénoncourt, sa soeur (1687-1743). C 46, correspondance relative à la délivrance des quarts en réserve (1723-1783). C 196, permission de plaider contre les seigneurs dudit lieu pour les obliger à n'avoir qu'un seul juge, un seul greffier, un seul siège (1782-1789). C 230, ponts, routes et chemins dans la traverse de Gésincourt (1784-1786). C 398, rôles et répartements des impositions (1729-1790). H 254, 281, archives de l'abbaye de Cherlieu concernant Gésincourt (1230-1321). H 533, archives de l'abbaye de Faverney concernant Gésincourt (1632). 3 O 275, travaux communaux (depuis 1809).
Modalités d'entrée
Dépôt du 19/10/2004
Dernier ajout le 25/10/2004
Archives publiques
Sommaire
ARCHIVES ANCIENNES
FINANCES-IMPOTS (1738-1738)
266 Edepot 1
BIENS COMMUNAUX (1770-1770)
266 Edepot 2
ARCHIVES MODERNES
ADMINISTRATION GENERALE DE LA COMMUNE (1761-1934)
266 Edepot 3-6
POPULATION-AGRICULTURE (1846-1906)
266 Edepot 7-8
CONTRIBUTIONS (1861-1909)
266 Edepot 11, 266 Edepot 10
AFFAIRES MILITAIRES (1831-1920)
266 Edepot 12-13
POLICE-JUSTICE-HYGIENE PUBLIQUE ET SALUBRITE (1831-1934)
266 Edepot 14
ELECTIONS-PERSONNEL COMMUNAL (1841-1936)
266 Edepot 15-16
FINANCES COMMUNALES (1816-1897)
266 Edepot 17
EDIFICES PUBLICS (1854-1920)
266 Edepot 18
BIENS ET BOIS COMMUNAUX-EAUX-DROITS DIVERS (1825-1976)
266 Edepot 19-20
VOIRIE-MOYEN DE TRANSPORT-REGIME DES EAUX (1819-1937)
266 Edepot 21
CULTE (1839-1911)
266 Edepot 22
INSTRUCTION PUBLIQUE (1868-1870)
266 Edepot 23
- ARCHIVES ANCIENNES
  - FINANCES-IMPOTS
    - Arpentement., 1738; 266 Edepot 1; CC1
      Communicabilité
      Communicable
      Thesaurus historique:
      arpentement
      Noms géographiques:
      ABONCOURT-GESINCOURT; GESINCOURT
  - BIENS COMMUNAUX
    - Plan des chemins et communaux de Gésincourt., 1770; 266 Edepot 2; DD1
      PLAN
- ARCHIVES MODERNES
  - ADMINISTRATION GENERALE DE LA COMMUNE
    - Registre de délibérations du conseil municipal et actes divers (1789-1838). A la fin du registre, une délibération de 1761., 1761-1838; 266 Edepot 3; D1
      REGISTRE; DELIBERATION
      Thesaurus administratif:
      CONSEIL MUNICIPAL
    - Registre de délibérations du conseil municipal., 1835-1853; 266 Edepot 4; D2
    - Registre de délibérations du conseil municipal., 1905-1933; 266 Edepot 5; D3
    - Extraits des délibérations du conseil municipal (1854-1905). Répertoire des actes soumis à l'enregistrement (1910-1934)., 1854-1934; 266 Edepot 6; D4
      DELIBERATION; REPERTOIRE
  - POPULATION-AGRICULTURE
    - Mouvements annuels de la population (1853-1869, 1873-1904)., 1853-1904; 266 Edepot 7; F1
      POPULATION
    - Dénombrement quinquennal de la population: listes nominatives., 1846-1906; 266 Edepot 8; F2
      Support de substitution
      Cote 6Mi118
      DENOMBREMENT DE LA POPULATION
      RECENSEMENT DE POPULATION
  - CONTRIBUTIONS
    - Rôles des prestations sur les chemins vicinaux (1865-1879). Rôles de la taxe sur les chiens (1865-1895)., 266 Edepot 10; G1
      ROLE
      FISCALITE
    - Rôles de la rétribution scolaire (1861-1878). Liste des classificateurs (1909)., 1861-1909; 266 Edepot 11; G2
      ROLE D'IMPOSITION; LISTE NOMINATIVE
  - AFFAIRES MILITAIRES
    - Tableaux de recensement des jeunes gens (1834-1850, 1852-1900, 1902-1908, 1910-1911, 1913-1914, 1919)., 1834-1914; 266 Edepot 12; H1
      RECENSEMENT MILITAIRE
      CONSCRIPTION
    - Déclarations des voitures automobiles (1910-1913, 1915, 1920). Recensement des voitures susceptibles d'être requises (1910, 1913-1914, 1916). Recensement des chevaux, juments, mules et mulets (1874-1880). Garde nationale. Liste de recensement, états nominatifs (1831-1870). Procès-verbaux d'élection des officiers (1870). Instruction sur les élections (1831). Organisation cantonale, extrait de l'ordonnance du 28 décembre 1831. Guerre de 1870: grosses d'obligation souscrites par la commune pour payer les réquisitions prussiennes (1871). Sapeurs-pompiers. Renouvellement de la subdivision, règlement (1879-1906). Acquisition d'une pompe à incendie (1874). Elections au conseil supérieur: listes électorales, procès-verbaux (1907, 1912)., 1831-1920; 266 Edepot 13; H2
      LISTE NOMINATIVE; PROCES-VERBAL D'ELECTION; LISTE ELECTORALE
      CONSCRIPTION; GUERRE; SAPEUR POMPIER
      garde nationale
  - POLICE-JUSTICE-HYGIENE PUBLIQUE ET SALUBRITE
    - Police locale. Transport de corps (1915). Sinistres (1892-1894, 1897, 1907, 1910). Police générale. Souches de passeport (1831-1845). Etrangers, registre d'immatriculation (1911-1925), visas accordés (1923-1934). Justice. Listes du jury (1849-1853). Hygiène publique et salubrité. Arrêtés municipaux (1854, 1885-1905). Epizooties, typhus, certificats des maires délivrés aux vendeurs de bétail (1871-1872); charbon symptomatique, fièvre aphteuse, peste bovine (1871, 1892, 1899)., 1831-1934; 266 Edepot 14; I1
      PASSEPORT; LISTE NOMINATIVE; ARRETE DU MAIRE
      ETRANGER; JURY D'ASSISES; POLICE; PROTECTION SANITAIRE DU CHEPTEL; TRANSPORT DE CORPS
  - ELECTIONS-PERSONNEL COMMUNAL
    - Listes électorales, listes de scrutin., 1841-1936; 266 Edepot 15; K1
      LISTE ELECTORALE
      ELECTEUR
    - Elections municipales (1848-1922), vote pour le président de la République (1851), vote pour le rétablissement de l'Empire (1852), élections au conseil général et d'arrondissement (1852-1914), élections législatives (1857-1936), élections sénatoriales (1876, 1890-1904), élections à la chambre de commerce de Gray (1908-1920): procès-verbaux. Personnel communal: marchés de pâtres (1849, 1888-1894)., 1848-1936; 266 Edepot 16; K2
      PROCES-VERBAL D'ELECTION
      ELECTION CANTONALE; ELECTION LEGISLATIVE; ELECTION MUNICIPALE; ELECTION PRESIDENTIELLE; ELECTION PROFESSIONNELLE; ELECTION SENATORIALE; PERSONNEL
  - FINANCES COMMUNALES
    - Comptes de gestion (1846-1848). Budgets (1816-1897)., 266 Edepot 17; L1
      COMPTE DE GESTION; BUDGET
      FINANCES COMMUNALES
  - EDIFICES PUBLICS
    - Fontaines. Réparations et reconstruction du lavoir: devis, correspondance (1888-1889); réclamation de Célestin Grante pour usurpation de terrain par la commune lors de réparations à la fontaine (1890). Acquisition (1) d'une partie de la maison commune d'Aboncourt (1854). Construction d'une école mixte: devis (1879-1888). Erection d'un monument aux Morts (1919-1920, 1 plan)., 1854-1920; 266 Edepot 18; M1
      ECOLE; HOTEL DE VILLE
      ABONCOURT; ABONCOURT-GESINCOURT; GESINCOURT
      Noms de personnes:
      GRANTE (Célestin)
  - BIENS ET BOIS COMMUNAUX-EAUX-DROITS DIVERS
    - Aménagement des bois: procès-verbaux et plan (1825). Exploitation de la coupe affouagère (1833-1860). Vente des produits de la coupe affouagère (1943). Rôles de répartition du taillis (1834-1874). Location de la chasse (1830-1863, 1881-1912)., 1825-1943; 266 Edepot 19; N1
      PROCES-VERBAL D'AMENAGEMENT FO; PLAN; ROLE
      AMENAGEMENT FORESTIER; BOIS; CHASSE
    - Ventes et échanges de terrains communaux (1851-1976, plans). Usurpation de terrains par la commune (1898). Amodiations de biens communaux (1837-1879). Amodiation du four communal (1837-1873). Puits publics, projets de construction: devis, 2 plans (1907-1910)., 1837-1976; 266 Edepot 20; N2
      BAUX RURAUX; BIEN SPOLIE; EAU POTABLE
  - VOIRIE-MOYEN DE TRANSPORT-REGIME DES EAUX
    - Chemins vicinaux, tableau général, alignement, rectification, répartition des frais de construction et d'entretien (1819-1867, 1874, 1911, plans). Chemin de grande communication n° 25, de Port-sur-Saône à Jussey, ouverture, élargissement, acquisition de terrains, construction d'un aqueduc, de rigoles pavées (1850-1910, plans). Chemin de grande communication n° 3, de Scey-sur-Saône à Gevigney, abattage et remplacement des plantations (1880-1895). Chemin de défruitement, achat de terrains pour élargissement (1937). Ressources (1867-1871). Prestations (1863-1876). Tramway, ligne de Jussey à Gray, subventions communales (1895-1898). Curage des ruisseaux et fossés (1856-1903, 2 plans)., 1819-1937; 266 Edepot 21; O1
      COURS D'EAU; RESEAU ROUTIER; VOIE FERREE D'INTERET LOCAL
  - CULTE
    - Attribution des biens de l'ancienne fabrique (1909-1911). Amodiations de terres appartenant à la fabrique (1839-1888). Legs à la fabrique d'Aboncourt-Gésincourt (1889-1890)., 1839-1911; 266 Edepot 22; P1
      VIE RELIGIEUSE
  - INSTRUCTION PUBLIQUE
    - Listes des enfants admis gratuitement à l'école primaire (1868, 1870)., 266 Edepot 23; R1
      LISTE NOMINATIVE
      VIE SCOLAIRE